臺灣桃園地方法院刑事判決　　　　　　　 94年度易字第853號
公　訴　人　臺灣桃園地方法院檢察署檢察官
被　　　告　乙○○
上列被告因竊盜案件，經檢察官提起公訴（94年度偵字第10699
號），經本院合議庭裁定改依簡式審判程序，判決如下：
    主  文
乙○○竊盜，累犯，處有期徒刑捌月。
    事  實
一、乙○○前於民國87年間因違反懲治盜匪條例等案件，經臺灣
    新竹地方法院於87年8 月24日以87年度少訴字第12號判決判
    處應執行有期徒刑4 年1 月確定，於87年9 月15日入監服刑
    ，並於89年11月16日假釋出監，迄91年3 月7 日假釋期滿，
    假釋未經撤銷，未執行之刑期以已執行論，徒刑即視為執行
    完畢（構成累犯）；復於93年間因竊盜案件，經臺灣桃園地
    方法院檢察署檢察官於93年9 月28日提起公訴，由本院於94
    年5 月30日以93年度易字第1088號判決判處有期徒刑7 月確
    定在案。詎仍不知悔改，竟於前案審理期間，復意圖為自己
    不法所有，於94年2 月17日凌晨5 時許，利用其在苗栗縣竹
    南鎮○○路160 號1 樓「全家便利超商」擔任店員，而另一
    店員謝易成又疏於注意之機會，竊取店內如附表所示之現金
    新臺幣（下同）17,000元、雙華游泳卷、電話卡、儲值卡等
    物（數量詳如附表所示，價值共計64,664元），得手後並將
    部分儲值卡持至新竹市○○路75號之「珈鼎大哥大通訊行」
    予以變賣，得款則供己花用。嗣於94年2 月24日12時30 分
    許，在苗栗縣竹南鎮○○路8 號1 樓，為警循線查獲。
二、案經內政部警政署保安警察第2 總隊第3 大隊第4 中隊移送
　　臺灣苗栗地方法院檢察署呈請臺灣高等法院檢察署令轉臺灣
    桃園地方法院檢察署檢察官偵查起訴。
    理  由
一、上揭犯罪事實，業據被告乙○○於本院審理時坦承不諱，核
    與被害人甲○○於警詢中指訴之情節相符，並經證人即「珈
    鼎大哥大通訊行」負責人鄭惠玲及該通訊行之員工陳衍坊於
    警詢中證述明確，且有贓證物認領保管收據1 紙及刑案現場
    採證相片10張在卷可稽，是被告之任意性自白經前開證據補
    強後，應認與事實相符。
二、又被告乙○○前與案外人陳嘉億、林靜怡共同基於意圖為自
    己不法所有之犯意聯絡，於93年2 月17日15時許，先由陳嘉
    億交付被告乙○○內裝有幼鴿之藤製鴿籠1 只後，陳嘉億與
    被告乙○○即個別駕車輛抵達涂玉樹所經營之桃園縣大溪鎮
    ○○里○○路○ 段116 號之大溪鴿園附近，先由被告乙○○
    、林靜怡二人進入前開鴿園，向涂玉樹佯稱欲購買鴿子，並
    有幼鴿請求鑑定良窳，渠等言談之際，再由陳嘉億於鴿園外
　  ，撥打行動電話向涂玉樹詢問如何前往大溪鴿園之路徑，佯
    稱需涂玉樹帶路，而藉此誘使涂玉樹步出鴿園營業處後，旋
    由被告乙○○、林靜怡二人分工確認鴿隻，趁涂玉樹不在場
    而無暇注意之際，徒手打開鴿園之鴿籠，將上開編號之賽鴿
    放飛於外，而利用賽鴿歸巢之本能，任由賽鴿飛回陳嘉億位
    於新竹市之訓練鴿舍之犯行，固經本院於94年4月29日以93
    年度易字第1088號判決判處有期徒刑7 月，並於94年5 月30
    日確定，此有上開刑事判決及臺灣高等法院被告全國前案紀
    錄表各1 份附卷可參，然被告該次犯行距本案約達1 年之久
    ，於客觀上已非密接，再參以該二竊盜案之客體、犯罪手法
    及作案場所俱不相同，足見被告就本案之犯行，顯係另行起
    意而為，難認與前案係基於概括犯意為之，自無連續犯之裁
    判上一罪關係。是本案事證明確，被告犯行堪以認定，且不
    為前案判決效力之所及，自應予依法論科。
三、核被告乙○○所為，係犯刑法第320 條第1 項之普通竊盜罪
    。又被告有如事實欄所載之犯罪科刑執行情形，有前揭臺灣
    高等法院被告全國前案紀錄表1 紙可考，其於刑之執行完畢
    後5 年內，再犯本件有期徒刑以上之罪，為累犯，應依刑法
    第47條之規定加重其刑。另公訴人起訴事實雖漏未敘及被告
    尚有竊取如附表編號24所示之仙境達人參考書5 本，然其此
    部分犯行，與公訴人起訴且經本院論罪者，既具實質上一罪
    關係，自為起訴效力所及，本院應併予審理。爰審酌被告前
    因竊盜案件，甫經檢察官於93年9 月28日提起公訴，竟於該
    案審理期間，又再犯本罪，足見其惡性非輕，惟念其犯後坦
    認犯行，態度尚稱良好，並考量其犯罪手段尚屬平和、所竊
    財物之價值等一切情狀，量處如主文所示之刑，以示懲儆。
四、又本件被告所犯係死刑、無期徒刑或最輕本刑為3 年以上有
    期徒刑以外之罪，亦非高等法院管轄第一審之案件，其於準
    備程序中就被訴事實為有罪之陳述，經本院告知簡式審判程
    序之旨，並聽取公訴人、被告之意見後，爰依刑事訴訟法第
    273 條之1 第1 項規定合議裁定由受命法官獨任進行簡式審
    判程序，亦予敘明。
據上論斷，應依刑事訴訟法第273 條之1 第1 項、第299 條第1
項前段，刑法第320 條第1 項、第47條，罰金罰鍰提高標準條例
第1 條前段，判決如主文。
本案經檢察官崔秉君到庭執行職務。
中　　華　　民　　國　　94　　年　　9 　　月　　16　　日
                  刑事第十一庭  法　官　丁 俊 成
以上正本證明與原本無異。
如不服本判決，應於判決送達後10日內向本院提出上訴狀（應附
繕本），上訴於臺灣高等法院。
  　　　　　　　　　　　　　　　書記官　簡 慧 瑛
中　　華　　民　　國　　94　　年　　9 　　月　　19　　日
附錄本案論罪科刑依據之法條：
刑法第320條：
意圖為自己或第三人不法之所有，而竊取他人之動產者，為竊盜
罪，處五年以下有期徒刑、拘役或五百元以下罰金。
意圖為自己或第三人不法之利益，而竊佔他人之不動產者，依前
項之規定處斷。
前二項之未遂犯罰之。
 附表：
┌──┬─────┬──────┬──────┐
│編號│遭竊物品  │數量及單價  │總    價    │
├──┼─────┼──────┼──────┤
│1　 │現金新臺幣│            │            │
│    │（下同）17│            │            │
│    │,000元    │            │            │
├──┼─────┼──────┼──────┤
│2　 │雙華游泳票│32張（每張11│3,712元     │
│    │          │6元 ）      │            │
├──┼─────┼──────┼──────┤
│3　 │回數票    │120 張（每張│4,560元     │
│    │          │38元）      │            │
├──┼─────┼──────┼──────┤
│4　 │中華電信電│3 張（每張10│  300元     │
│    │話卡      │0元）       │            │
├──┼─────┼──────┼──────┤
│5　 │中華電信IC│9 張（每張10│  900元     │
│    │卡        │0元）       │            │
├──┼─────┼──────┼──────┤
│6　 │中華電信如│20張（每張30│6,000元     │
│    │意儲值卡  │0元）       │            │
├──┼─────┼──────┼──────┤
│7　 │中華電信如│2 張（每張50│1,000元     │
│    │意儲值卡  │0元）       │            │
├──┼─────┼──────┼──────┤
│8　 │中華電信00│1 張（每張20│  200元     │
│    │6國際卡   │0元）       │            │
├──┼─────┼──────┼──────┤
│9　 │中華電信00│3 張（每張70│2,100元     │
│    │6國際卡   │0元）       │            │
├──┼─────┼──────┼──────┤
│10　│臺灣大哥大│4 張（每張30│1,200元     │
│    │儲值卡    │0 元）      │            │
├──┼─────┼──────┼──────┤
│11  │臺灣大哥大│6 張（每張60│3,600元     │
│　  │儲值卡    │0元）       │            │
├──┼─────┼──────┼──────┤
│12　│遠傳電信電│5 張（每張30│1,500元     │
│    │話卡      │0元）       │            │
├──┼─────┼──────┼──────┤
│13　│遠傳電信電│4 張（每張50│ 2,000元    │
│    │話卡      │0元）       │            │
├──┼─────┼──────┼──────┤
│14  │遠傳電信電│7 張（每張1,│ 7,000元    │
│　  │話卡      │000元 ）    │            │
├──┼─────┼──────┼──────┤
│15　│和信電信電│5 張（每張30│ 1,500元    │
│    │話卡      │0元）       │            │
├──┼─────┼──────┼──────┤
│16　│和信電信電│4 張（每張60│ 2,400元    │
│    │話卡      │0 元）      │            │
├──┼─────┼──────┼──────┤
│17　│和信電信電│3 張（每張1,│ 3,000元    │
│    │話卡      │000元 ）    │            │
├──┼─────┼──────┼──────┤
│18　│遠傳電信親│2 張（每張29│   508元    │
│    │子卡      │9元）       │            │
├──┼─────┼──────┼──────┤
│19　│遠傳電信親│1 張（每張59│   599元    │
│    │子卡      │9 元）      │            │
├──┼─────┼──────┼──────┤
│20　│Tpbo卡    │1 張（每張20│   200元    │
│    │          │0 元）      │            │
├──┼─────┼──────┼──────┤
│21　│速博卡    │3 張（每張20│   600元    │
│    │          │0 元）      │            │
├──┼─────┼──────┼──────┤
│22　│省卡      │6 張（每張50│ 3,000元    │
│    │          │0 元）      │            │
├──┼─────┼──────┼──────┤
│23　│省卡      │6張（每張38 │ 4,560元    │
│    │          │元）        │            │
├──┼─────┼──────┼──────┤
│24  │仙境達人參│5 本（每本99│   495元    │
│　  │考書      │元）        │            │
├──┼─────┼──────┼──────┤
│共計│          │            │64,664元    │
└──┴─────┴──────┴──────┘
